臺灣臺中地方法院刑事判決　　　　　　　96年度訴字第1936號
公　訴　人　臺灣臺中地方法院檢察署檢察官
被　　　告　乙○○
　　　　　　　　　　（另案於臺灣臺中監獄執行中）
指定辯護人　本院公設辯護人甲○○
上列被告因違反槍砲彈藥刀械管制條例案件，經檢察官提起公訴
（96年度偵字第7571號），本院判決如下：
    主    文
乙○○未經許可，持有空氣槍，處有期徒刑年，併科罰金新臺
幣萬元，罰金如易服勞役，以新臺幣壹仟元折算壹日。扣案之
空氣槍壹枝（槍枝管制編號0000000000號）沒收。
    犯罪事實
一、乙○○明知友人侯姓少年所持有具有殺傷力之以小型二氧化
    碳鋼瓶內氣體為發射動力之空氣槍1枝，係槍砲彈藥刀械管
    制條例所管制之物品，未經許可不得持有，竟為供己玩賞之
    用，於民國95年8月29日下午4時許，在侯姓少年住處附近即
    臺中縣豐原市合作國小對面，向侯姓少年借來把玩而未經許
    可予以持有，嗣因接獲催討債務之電話，乃另行起意，於同
    日晚上8時5分許，乙○○與侯姓少年一同騎乘機車前往臺中
    縣豐原市○○路78巷10號「三元當舖」，由侯姓少年在當舖
    門外未熄火之機車上把風接應，另由乙○○身穿黑色長褲、
    戴藍色口罩及頭戴深藍色安全帽，右手持上開空氣槍，左手
    持塑膠袋，進入該「三元當舖」內，將塑膠袋從當舖鐵窗丟
    入，持空氣槍指向當舖老闆吳朝欽，脅迫不能抗拒之吳朝欽
    交付1疊500元鈔票共計新臺幣（下同）7,500元（所犯加重
    強盜罪嫌，業經本院以95年度訴字第3461號刑事判決有罪確
    定在案），得款後即由侯姓少年騎乘機車載同乙○○離開現
    場，乙○○並於10分鐘後將該空氣槍交還予侯姓少年。嗣於
    95 年8月31日凌晨0時30分許，為警在臺中縣豐原市○○路
    遊戲阜網咖店內拘獲乙○○，並於同日凌晨1時許，在臺中
    縣豐原市○○街18號神鷹網咖前，查獲侯姓少年，並扣得上
    開空氣槍1枝、小型二氧化碳鋼瓶1瓶及直徑約4.5㎜鋼珠1包
    。
二、案經臺灣臺中地方法院檢察署檢察官主動簽分偵查起訴。
    理    由
壹、程序部分：
    按「刑事訴訟法第159條之5明定：『被告以外之人於審判外
    之陳述，雖不符前4條之規定，而經當事人於審判程序同意
    作為證據，法院審酌該言詞陳述或書面陳述作成時之情況，
    認為適當者，亦得為證據。』、『當事人、代理人或辯護人
    於法院調查證據時，知有第159條第1項不得為證據之情形，
    而未於言詞辯論終結前聲明異議者，視為有前項之同意。』
    ，其立法理由在於傳聞證據未經當事人之反對詰問予以核實
    ，乃排斥其證據能力。惟當事人如放棄對原供述人之反對詰
    問權，於審判程序表示同意該等傳聞證據可作為證據，此時
    ，法院除認該傳聞證據欠缺適當性外，自可承認其證據能力
    。又當事人、代理人或辯護人於調查證據時，知有刑事訴訟
    法第159條第1項不得為證據之情形，卻表示『對於證據調查
    無異議』、『沒有意見』等意思，而未於言詞辯論終結前聲
    明異議者，應視為已有將該等傳聞證據採為證據之同意。」
    （詳最高法院94年度台上字第2976號判決意旨參照）。經查
    被告乙○○及其指定辯護人、檢察官於審判期日，對本案之
    全部證據之證據能力均不爭執，復於審判期日就本院提示之
    證據於言詞辯論終結前，均未就所調查之證據主張有刑事訴
    訟法第159條不得為證據之情形，且均表示「沒有意見」，
    本院審酌該等證據作成時，亦無不適當之處，是參考上開最
    高法院判決要旨，應視為已有將該等傳聞之證據採為證據之
    同意，本案經調查之證據均有證據能力，合先敘明。
貳、實體部分：
一、上揭犯罪事實，業據被告乙○○坦承不諱，且核與證人即侯
    姓少年之證述相符，又扣案之空氣槍1枝（槍枝管制編號000
    0000000號）、小型二氧化碳鋼瓶1瓶及鋼珠1包，經內政部
    警政署刑事警察局鑑定結果，認送鑑手槍1枝（槍枝管制編
    號0000000000號），認係空氣槍，以小型二氧化碳鋼瓶內之
    氣體為發射動力，機械性能良好，經裝填直徑約4.5㎜鋼珠
    （重量約0﹒38g）試射3次，測得鋼珠之發射速度分別為135
    、131、133公尺／秒，計算其發射動能分別為3.46、3. 26
    、3.36焦耳，單位面積動能分別為21.77、20.50、21.13 焦
    耳／平方公分，即具有殺傷力（依該局對活豬作射擊測試結
    果，彈丸單位面積動能達24焦耳／平方公分，足以穿入豬隻
    皮肉層；依日本科學警察研究所之研究結果，彈丸單位面積
    動能達20焦耳／平方公分，則足以穿入人體皮肉層。）；有
    該局95年10月12日刑鑑字第0950135000號槍彈鑑定書1份在
    卷足憑。再政府為維護社會治安，具有殺傷力之槍砲彈藥，
    係近年來嚴加取締之違禁物品，此經報章雜誌電視等大眾傳
    播媒體廣為報導，被告係具一般智識經驗之成年人，對此應
    知之甚詳，且扣案之空氣槍已具一般槍枝之外型，結構完整
    ，被告顯對該空氣長槍可利用小型二氧化碳鋼瓶發射鋼珠，
    而具有殺傷力乙情，亦知之綦詳，此外，復有空氣槍1支、
    小型二氧化碳鋼瓶1瓶及直徑約4.5㎜鋼珠1包扣案及槍枝照
    片7張附卷可佐，本件事證明確，被告犯行已堪認定。
二、核被告所為，係犯槍砲彈藥刀械管制條例第8條第4項之未經
    許可持有空氣槍罪。爰審酌被告之品行、犯罪動機、手段，
    及其未經許可，持有扣案之空氣槍，對社會治安產生之危害
    不輕，暨犯罪後坦承犯行，態度良好等一切情狀，量處如主
    文所示之刑，罰金部分並諭知易服勞役之折算標準，以示懲
    儆。扣案之空氣槍1枝（槍枝管制編號0000000000號），係
    違禁物，應依刑法第38條第1項第1款規定宣告沒收；至於扣
    案之小型二氧化碳鋼瓶1瓶及直徑約4.5㎜鋼珠1包，雖可配
    合該空氣槍使用，但並非該空氣槍之配備，且非屬違禁物，
    亦難認係供犯罪所用，不宜併予宣告沒收，附此敘明。
據上論斷，應依刑事訴訟法第299條第1項前段，槍砲彈藥刀械管
制條例第8條第4項，刑法第11條前段、第42條第3項前段、第38
條第1項第1款，判決如主文。
中　　華　　民　　國　　96　　年　　7 　　月　　26　　日
                  刑事第十三庭  審判長  法  官  李秋娟
                                        法  官  黃裕仁
                                        法  官  許月馨
上正本證明與原本無異。
如不服本判決，應於送達後10日內向本院提出上訴狀（須附繕本
），上訴於臺灣高等法院臺中分院。
                                        書記官  黃美雲
中　　華　　民　　國　　96　　年　　7 　　月　　26　　日
附錄論罪科刑法條
槍砲彈藥刀械管制條例第8條第4項：
未經許可，持有、寄藏或意圖販賣而陳列第一項所列槍枝者，處
三年以上十年以下有期徒刑，併科新台幣七百萬元以下罰金。
